

# **DATOS DE CONTACTO**



651076984



Bramosmacias@gmail.com



35015

# HABILIDADES

- Alta capacidad de resolución
- Empatía
- Orientacion al paciente
- Responsabilidad

# **+COMPETENCIAS**

• Certificado de Inglés A2

# BRÍGIDA RAMOS MÁCIAS

# TÉCNICA EN ATENCIÓN SOCIAL Y SANITARIA

Profesional del sector sociosaniario con experiencia y formación tanto en sector institucional de residencias como a domicilio. Al mismo tiempo, poseo experiencia de más de cuatro años en el sector de servicio de limpieza Me considero una persona responsable, dinámica, con iniciativa, con capacidad para trabajar en equipo e individualmente. Poseo disponibilidad inmediata y geográfica.

### **EXPERIENCIA LABORAL**

2021- TÉCNICA EN ATENCIÓN SOCIOSANITARIA EN PRÁCTICAS, Residencia EL VALLE Atención y cuidado personalizado del bienestar de personas dependientes en institución sociosanitaria.

2020-2021- TÉCNICO EN AYUDA A DOMICILIO, Casa y Cuidado Atención y cuidado personalizado del bienestar de personas dependientes.

2020- TÉCNICO EN AYUDA A DOMICILIO

Cuidado de personas dependientes, limpieza y mantenimiento del hogar. Domicilio Particular. Las Palmas.

2015-2016: AYUDA A DOMICILIO

Cuidado de personas dependientes y limpieza del hogar. Domicilio Particular. Las Palmas

2014- LIMPIEZA DE CENTRO EDUCATIVOS, Limpieza Quesada

2007-2011: LIMPIEZA EN CENTROS HOSPITALARIOS, LUX CANARIAS, S.A. Hospital Perpetuo Socorro . Las Palmas

2007- LIMPIEZA DE OFICINA, Servicios Insulares de Limpieza RADISOL (Caja Canarias)

2007- LIMPIEZA DE CHOQUE, Limpieza MIRAMAR

#### FORMACIÓN

2021- MANIPULADOR DE ALIMENTOS, ASONAMAN

2021- GESTIÓN DE ALÉRGENOS, ASONAMAN

2021- CONTROL DE LA LISTERIA, ASONAMAN

2021- MEDIDAS DE PREVENCIÓN COVID-19, ASONAMAN

2019-2020 CERTIFICADO PROFESIONAL ATENCIÓN SOCIO SANITARIA A PERSONAS DEPENDIENTES EN INSTITUCIONES SOCIALES

**FUNDACIÓN ADSIS** 

2004- TÉCNICO EN AYUDA A DOMICILIO, FUNDACIÓN MAIN